【裁判字號】    89,毒抗,465
【裁判日期】    891220
【裁判案由】    戒治
【裁判全文】
臺灣高等法院臺南分院刑事裁定                八十九年度毒抗字第四六五號 Ｃ
      抗  告  人
      即  被  告  甲  ○  ○
右列抗告人因毒品危害防制條例案件，不服臺灣雲林地方法院中華民國八十九年十一
月十日裁定（八十九年度毒偵字第一三三０號、八十九年度毒聲字第一四六八號）提
起抗告，本院裁定如左：
      主      文
抗告駁回。
      理      由
一、本件抗告意旨略以：抗告人甲○○於看守所內觀察勒戒期間安份守己，悔過向善
    ，抗告人實無再施用毒品之傾向，為何該所八十九年十月三十日雲所境總字第一
    九九一號函送有繼續施用毒品之傾向，是用何種標準來認定抗告人有繼續施用毒
    品之傾向，實令抗告人難以心服，請撤銷原裁定，重新裁定云云。
二、按犯毒品危害防制條例第十條之罪者，檢察官應先將被告送勒戒處所觀察、勒戒
    ，其期間不得逾一月。經觀察、勒戒後，無繼續施用毒品傾向者，應由檢察官為
    不起訴之處分；有繼續施用毒品之傾向者，由檢察官聲請法院令入戒治處所施以
    強制戒治，其期間為一年。依前項規定為不起訴之處分後，五年內再犯第十條之
    罪，經觀察、勒戒後，認有繼續施用毒品之傾向或三犯以上者，不適用前項之規
    定。但應由檢察官聲請法院先令入戒治處所施以強制戒治。毒品危害防制條例第
    二十條定有明文。
三、經查：抗告人即被告甲○○前因施用第二級毒品安非他命案件，經觀察、勒戒後
    ，認無繼續施用毒品之傾向，業經台灣雲林地方法院檢察署檢察官於民國八十七
    年十二月七日，以八十七年度偵字第五一四一號不起訴處分確定。嗣被告甲○○
    於五年內復基於概括犯意，自八十九年八月十九或廿日起至同年八月廿四日止，
    連續在古坑鄉某處山上等地施用第一級毒品海洛因，並自八十八年元月間起至八
    十九年八月廿四日止，亦連續在同上地點吸食第二級毒品安非他命，為警於八十
    九年八月廿五日上午十一時許，在古坑鄉新庄村新中二高工地附近工寮內查獲等
    情，經原審依八十九年度毒聲字第一二一六號裁定送台灣雲林看守所附設勒戒處
    所觀察、勒戒後，認有繼續施用毒品之傾向，並有台灣雲林看守所附設勒戒處所
    八十九年十月三十日雲所境總字第一九九一號函送之有繼續施用毒品傾向證明書
    、不起訴處分書（八十七年間施用毒品，經觀察勒戒後，認無繼續施用毒品傾向
    ）及刑案資料查註紀錄表附卷可稽，被告有再施用毒品之犯行堪予認定。
四、因而原審依毒品危害防制條例第二十條第三項但書之規定，對抗告人甲○○裁定
    令入戒治處所，施以強制戒治壹年。本院經核其認事用法，均無不當，裁定亦稱
    妥適。抗告人抗告意旨，猶執前詞，否認有上開犯行云云，為無理由，應予駁回
    。
五、據上論斷，應依刑事訴訟法第四百十二條，裁定如主文。
中    華    民    國      八十九      年      十二      月      二十    日
                                  臺灣高等法院臺南分院刑事第六庭
                                      審判長法官  戴    勝    利
                                            法官  徐    宏    志
                                            法官  顏    基    典
右正本證明與原本無異。
不得再抗告。
                                      法院書記官  呂    嘉    文
中    華    民    國      八十九      年      十二      月      二十一  日


司法院資訊處製作；財團法人民間司法改革基金會備份。
